臺灣高等法院臺南分院刑事裁定
111年度抗字第938號
抗  告  人
即  聲請人  張金梓



上列抗告人即聲請人因聲請再審案件，不服臺灣臺南地方法院中
華民國111年11月8日裁定(111年度聲再字第12號)，提起抗告，
本院裁定如下：
    主  文
抗告駁回。
    理  由
一、抗告意旨略以：雖抗告人即聲請人張金梓(以下稱抗告人)誤
    向無管轄權之原審法院聲請再審，但刑事訴訟法第11條是否
    經由抗告人以書狀聲請後，原審法院應移轉至有管轄權之高
    等法院，並連同抗告人已附上之新事實、新證據而漏未調查
    和有關證據共19張資料一併移轉至高等法院，以達訴訟經濟
    原則。
二、原裁定意旨略謂：抗告人因成年人對兒童犯公然侮辱罪及犯
    恐嚇危害安全罪，經原審法院以110年度易字第1195號判決
    分別判處拘役30日、50日，如易科罰金，均以新臺幣1千元
    折算1日，應執行拘役70日，如易科罰金，以新臺幣1千元折
    算1日。抗告人不服上訴，經本院以111年度上易字第258號
    審理後，認為「被告上訴後，仍以前詞否認犯罪，並無理由
    ，業如上所述，至於被告上訴稱，甲女遭傷害部分，並非本
    院審理範圍，所稱向監察院陳情檢舉、尋求議員對補習班提
    出告訴部分，與本案犯罪事實之認定均無影響，其上訴為無
    理由」，而對上開案件之事實，為實體審判並駁回上訴，檢
    察官或抗告人對於本院111度上易字第258號判決，皆未提起
    上訴而確定，抗告人聲請再審之案件，最後事實審之法院乃
    本院所承審111年度上易字第258號之刑事確定判決，抗告人
    對於上開案件聲請再審，應以第二審確定判決即本院111年
    度上易字第258號刑事判決為聲請再審之對象，並向本院提
    出，始為適法，然抗告人誤向無管轄權之原審法院聲請再審
    ，其聲請再審之程序違背規定，且屬無從補正，應予駁回。
三、按聲請再審，由判決之原審法院管轄，刑事訴訟法第426條
    第1項定有明文。所謂原審法院，係指最後事實審之法院而
    言。又再審係對確定判決認定事實錯誤而設之救濟程序，應
    以確定判決為聲請再審之客體，倘第一審判決曾經上訴之程
    序救濟，嗣於上訴審就事實已為實體審判並駁回上訴而告確
    定，則應以該第二審確定判決為聲請再審之對象，並向該第
    二審法院提出，始為適法（最高法院110年度台抗字第1758
    號裁定意旨參照）。
四、經查，抗告人前因成年人對兒童犯公然侮辱罪及恐嚇危害安
    全罪案件，經原審法院以110年度易字第1195號判決判處抗
    告人拘役30日、50日，並定應執行拘役70日，抗告人不服提
    起上訴，經本院以111年度上易字第258號駁回上訴確定等情
    ，有原審法院110年度易字第1195號判決書、臺灣高等法院
    被告前案紀錄表在卷可查（見原審卷第65至73頁；本院卷第
    17至18頁），是抗告人上開案件之確定實體判決為本院111
    年度上易字第258號確定判決，揆諸前揭說明，自應以本院
    該確定判決為聲請再審之客體，向本院聲請再審，原審法院
    並非本件聲請再審之管轄法院，抗告人向原審法院聲請再審
    ，其聲請再審之程序違背規定，且無法補正。原裁定以抗告
    人聲請再審之程序違背規定，予以駁回，經核並無違誤，抗
    告人提起本件抗告，為無理由，應予駁回。
五、依刑事訴訟法第412條，裁定如主文。
中　　華　　民　　國　　111 　年　　12　　月　　20　　日
                  刑事第五庭    審判長法　官  張瑛宗
                                      法　官  林逸梅
                                      法　官  李秋瑩
以上正本證明與原本無異。
不得再抗告。
　　　　　　　　　　　　　　　　　　　書記官  劉紀君
中　　華　　民　　國　　111 　年　　12　　月　　20　　日